【裁判字號】    97,易,1251
【裁判日期】    970822
【裁判案由】    毒品危害防制條例
【裁判全文】
臺灣士林地方法院刑事判決              97年度易字第1251號
公  訴  人  臺灣士林地方法院檢察署檢察官
被      告  甲○○
上列被告因違反毒品危害防制條例案件，經檢察官提起公訴（97
年度毒偵字第1237號），被告為有罪之陳述，本院裁定改行簡式
審判程序，並判決如下：
    主  文
甲○○施用第二級毒品，累犯，處有期徒刑伍月，如易科罰金以
新臺幣壹仟元折算壹日。
    事  實
一、甲○○前因施用毒品案件，經依法院裁定送觀察勒戒後，認
    無繼續施用毒品之傾向，於民國94年5 月19日（起訴書誤載
    為94年5 月13日）釋放出所，並由臺灣士林地方法院檢察署
    檢察官以94年度毒偵字第621 號為不起訴處分確定，又於96
    年4 月間因施用毒品案件，經臺灣臺北地方法院以96年度簡
    字第2071號判決處有期徒刑三月，經減刑為有期徒刑一月又
    十五日確定，於96年12月21日易科罰金執行完畢。詎仍不知
    悔改，於觀察勒戒執行完畢釋放後五年內，復基於施用第二
    級毒品甲基安非他命（起訴書誤載為安非他命，下稱甲基安
    非他命）之犯意，於97年4 月24日為警採尿前96小時內之某
    時，在其朋友位於臺北縣汐止市○○街283 號住處，以將甲
    基安非他命置於玻璃球內燒烤吸食其煙霧之方式，施用甲基
    安非他命1 次，嗣於97年4 月24日15時30分許，為警在臺北
    縣汐止市○○街283 號10樓搜索查獲，對之採取尿液送驗呈
    安非他命及甲基安非他命陽性反應，查悉上情。
二、案經臺北市政府警察局內湖分局報請臺灣士林地方法院檢察
    署檢察官偵查起訴。
    理  由
一、前揭犯罪事實，業據被告甲○○於本院審理時供認不諱（見
    本院97年8 月20日審判筆錄），又被告為警查獲時，經採集
    其尿液送檢驗結果，呈安非他命及甲基安非他命陽性反應，
    有臺灣尖端先進生技醫藥股份有限公司97年5 月8 日編號AC
    35049 號濫用藥物檢驗報告一紙在卷可稽（見偵卷第4 頁）
    ，足徵被告自白與事實相符。又查施用甲基安非他命之代謝
    最先是去N-甲基（N-demethylation） 形成安非他命，而施
    用甲基安非他命後，在正常尿液PH值情況下，24小時內，有
    43％服用劑量以甲基安非他命原態排出；另施用安非他命後
    24小時內，有30％以安非他命原態排出，20％經去氨基作用
    及氧化作用形成苯甲酸，2％經反應形成Norephe drine（參
    照行政院衛生署出版「物質濫用」、「常見濫用藥物檢驗方
    法彙編」所載）。而施用安非他命後，其尿液不致檢出甲基
    安非他命陽性反應，而施用甲基安非他命後，其尿液可檢出
    甲基安非他命和其代謝物安非他命成分，有行政院衛生署管
    制藥品管理局93年11月2 日管檢字第0930010499號函可按，
    是尿液經檢驗出甲基安非他命陽性反應，係被告施用甲基安
    非他命後以甲基安非他命原態排出者；而檢驗出安非他命陽
    性部分，乃施用甲基安非他命、安非他命均可檢驗出安非他
    命陽性反應。查被告經警通知採集之尿液經檢驗結果，呈安
    非他命及甲基安非他命陽性反應，足以認定被告係施用甲基
    安非他命，而非安非他命，起訴書記載被告係施用安非他命
    ，容有誤會。本件事證明確，被告犯行堪以認定。
二、按犯毒品危害防制條例第十條之施用毒品罪者，檢察官應聲
    請法院裁定令被告入勒戒處所觀察、勒戒。觀察、勒戒後，
    檢察官依據勒戒處所之陳報，認受觀察、勒戒人無繼續施用
    毒品傾向者，應即釋放，並為不起訴處分；認受觀察、勒戒
    人有繼續施用毒品傾向者，檢察官應聲請法院裁定令入戒治
    處所施以強制戒治。經觀察、勒戒或強制戒治執行完畢釋放
    後，五年內再犯毒品危害防制條例第十條之罪者，檢察官應
    依法追訴，毒品危害防制條例第20條第1 項、第2 項、第23
    條第2 項分別定有明文。查被告前因施用毒品案件，經依法
    院裁定送觀察勒戒後，認無繼續施用毒品之傾向，於94年5
    月19日釋放出所，並由臺灣士林地方法院檢察署檢察官以94
    年度毒偵字第621 號為不起訴處分確定，有臺灣士林地方法
    院檢察署檢察官94年度毒偵緝字第621 號不起訴處分書、被
    告刑案資料查註紀錄表、全國施用毒品案件紀錄表及矯正簡
    表各一份在卷可稽，被告於觀察勒戒執行完畢釋放後，五年
    內再犯毒品危害防制條例第10條之罪，經檢察官提起公訴，
    本院應予審理。按甲基安非他命係毒品危害防制條例第2 條
    第2 項第2 款所稱之第二級毒品。核被告施用甲基安非他命
    之行為，係犯毒品危害防制條例第10條第2 項之施用第二級
    毒品罪。被告持有甲基安非他命進而施用，其持有甲基安非
    他命之低度行為應為施用甲基安非他命之高度行為所吸收，
    不另論罪。又被告有事實欄所述犯罪科刑執行情形，有臺灣
    高等法院被告前案紀錄表附卷可參，其於有期徒刑執行完畢
    五年內，再故意犯本件有期徒刑以上之罪，應依刑法第47條
    第1 項之規定論以累犯，並加重其刑。爰審酌被告有多次施
    用毒品前科，素行不佳，惟考量其僅施用毒品一次及犯罪戕
    害自己身心健康，與犯罪後供認犯行之態度等一切情狀，量
    處如主文所示之刑，並諭知易科罰金之折算標準。
據上論斷，應依刑事訴訟法第299 條第1 項前段、第273 條之1
第1 項，毒品危害防制條例第10條第2 項，刑法第11條前段、第
47條第1 項、第41條第1 項前段，判決如主文。
本案經檢察官高俊申到庭執行職務。
中    華    民    國    97    年    8     月    22    日
                  刑事第六庭法  官  周明鴻
以上正本證明與原本無異。
如不服本判決，應於收受送達後10日內向本院提出上訴書狀，其
未敘述上訴理由者，應於上訴期間屆滿後20日內向本院補提理由
書狀（均須按他造當事人之人數附繕本）。
                            書記官  丁梅芬
中    華    民    國    97    年    8     月    22    日
附錄論罪科刑法條：
毒品危害防制條例第10條第2項
施用第二級毒品者，處3年以下有期徒刑。


司法院資訊處製作；財團法人民間司法改革基金會備份。
